臺灣高等法院高雄分院民事裁定      
111年度再抗字第10號
再審聲請人  陳聰傑  

再審相對人  謝以涵  
上列當事人間聲請假扣押事件，再審原告對於民國111年3月2日
本院111年度抗字第67號確定裁定，聲請再審，本院裁定如下：
    主  文
聲請駁回。
聲請訴訟費用由再審聲請人負擔。
    事實及理由
一、再審聲請人主張：再審相對人前對伊聲請假扣押獲准，經伊
    提起抗告，本院111年度抗字第67 號確定裁定（下稱原確定
    裁定）以伊抗告抗辯每月有固定補助款津貼數萬元匯至伊中
    華郵政股份限公司帳戶（下稱系爭帳戶），該帳戶內有存款
    ，未達無資力狀態等語，惟伊先前卻多次以無財產、收入聲
    請訴訟救助，有隱瞞財產之情，符合假扣押要件，駁回伊抗
    告。惟上開補助款津貼非屬財產、收入，縱使伊先前有以高
    達74歲，無財產、無收入聲請訴訟救助，惟由伊提出之全國
    財產稅總歸戶財產查詢清單及109年度綜合所得各類所得資
    料清單（下稱系爭財產所得資料），足見伊並無隱瞞財產，
    則原確定裁定未審酌系爭財產所得清單資料，顯有就足以影
    響於裁判之重要證據漏未斟酌，有民事訴訟法第496條第1項
    第13款及第497條之再審事由，爰聲請再審，求為廢棄原確
    定裁定等語。
二、按民事訴訟法第496 條第1 項第13款所謂「發現未經斟酌之
    證物或得使用該證物者」，係指前訴訟程序事實審之言詞辯
    論終結前已存在之證物，因當事人不知有此，致未經斟酌，
    現始知之，或雖知有此而不能使用，現始得使用者而言，且
    必以該證物若經斟酌可受較有利益之裁判者為限（最高法院
    29年上字第1005號判決意旨參照）。再按依民事訴訟法第46
    6 條不得上訴於第三審法院之事件，除依同法第496 條規定
    外，其經第二審確定之判決，如就足以影響於判決之重要證
    據漏未斟酌，得提起再審之訴。民事訴訟法第497 條定有明
    文。惟所謂足以影響於判決之重要證物漏未斟酌，係指足以
    影響判決基礎之重要證物，雖當事人已在前訴訟程序提出，
    然未經確定判決加以斟酌者而言。
三、經查：
　㈠本件原確定裁定以再審相對人對再審聲請人聲請假扣押時，
    已提出切結書、原法院108年度自字第18號刑事裁定、臺灣
    高雄地方檢察署110年度偵字第20286號不起訴處分書、臺灣
    高等檢察署高雄檢察分署110年度上聲議字第1923號處分書
    、本院110年度聲字第70號民事裁定、臺灣高雄高等行政法
    院110年度救字第29號民事裁定，足認已就假扣押請求及原
    因予以釋明；再審聲請人雖主張其有系爭帳戶存款，惟其多
    次以無財產、收入為由聲請訴訟救助，於本件翻異前詞，足
    徵有隱瞞財產，日後有不能強制執行或甚難執行之虞，符合
    假扣押之要件，而維持第一審法院准為假扣押裁定，駁回再
    審聲請人之抗告，於法並無不合。
　㈡再審意旨雖稱其每月領取之補助款津貼非屬財產、收入，且
    其前以無財產、收入聲請訴訟救助，有系爭財產所得資料可
    佐，足認並無隱瞞財產，原確定裁定未審酌系爭財產所得資
    料，有民事訴訟法第496條第1項第13款及第497條之再審事
    由云云。然查，再審聲請人未曾於再審相對人聲請假扣押之
    前程序中，提出系爭財產所得資料，業經本院調取原確定裁
    定全卷核閱無訛，則上開資料非屬前引民事訴訟法第497條
    上開條款所稱之足以影響於判決之重要證物，已不符合上開
    條款要件。其次，再審聲請人早於其對前程序假扣押裁定提
    起異議之前之110年12月14日，即執有系爭財產所得資料（
    見本院卷第11頁之上開資料列印日期），亦無所謂事後發現
    證物可言。再者，再審聲請人既不否認系爭帳戶內之補助款
    存款為其所有，堪認其確有資產，則其先前多次以無財產及
    資力聲請訴訟救助，系爭確定裁定認定其翻異前詞，有假扣
    押之原因，即屬有據。是再審聲請人縱提出系爭財產所得資
    料，亦不足以影響原確定裁定認定之結果，使再審聲請人可
    獲得較有利之裁判，而與民事訴訟法第496條第1項第13款所
    定要件有間，揆諸前揭說明，再審原告主張原確定裁定有民
    事訴訟法第496條第1項第13款、第497條再審事由，自屬無
    據。
四、綜上所述，再審聲請人依民事訴訟法第496條第1項第13款及
    第497條之規定聲請再審，為無理由，應予駁回。
五、據上論結，本件再審之聲請為無理由，依民事訴訟法第507
    條、第502 條第2 項、第95條、第78條，裁定如主文。
中　　華　　民　　國　　111 　年　　4 　　月　　27 　 日
                            民事第四庭
                                審判長法  官  甯  馨
                                      法  官  林雅莉
                                      法  官  楊淑珍
以上正本證明與原本無異。
本件不得抗告。
中　　華　　民　　國　　111 　年　　4 　　月　　27 　 日
                                      書記官  李宜錚